---
output: github_document
---

<!-- README.md is generated from README.Rmd. Please edit that file -->

```{r, include = FALSE}
knitr::opts_chunk$set(
  collapse = TRUE,
  comment = "#>",
  fig.path = "man/figures/README-",
  out.width = "100%"
)
```

# karttasovellus

<!-- badges: start -->
[![Lifecycle: stable](https://img.shields.io/badge/lifecycle-stable-brightgreen.svg)](https://lifecycle.r-lib.org/articles/stages.html#stable)
<!-- badges: end -->


`karttasovellus` on `shiny`-sovellus, joka tuottaa eriteltyä tietoa huono-osaisuudesta hyvinvointialueittain, seutukunnittain tai kunnittain.

## Kehittäminen

Kloonaa sovellus itsellesi RStudioon ja avaa se. Avaa skripti `./dev/run_dev.R` komennolla `file.edit("./dev/run_dev.R")` ja suorita kaikki skriptin rivit. Sovellus käynnistyy *Viewer*-paneeliin.

Sovelluksen sisältö on ripoteltu eri skripteihin kansioon `./R`. Shiny-moduulit on nimetty `mod_**_****.R`.

Sovellus näkyy osoitteessa: https://diak.shinyapps.io/karttasovellus_test

## Asennus

Voit asentaa karttasovellus-paketin

``` r
remotes::install_github("diakgit/karttasovellus, ref = "devel") 
```

Asentamisen jälkeen saat laskurin käyttöösi komennolla


```{r, eval = FALSE}

karttasovellus::run_app()

```

 

## Resursseja kehittämisen tueksi

### Shiny

- [Wickham (tekeillä) *Mastering Shiny*](https://mastering-shiny.org/)
- [Youtube-haku: "mastering+shiny"](https://www.youtube.com/results?search_query=mastering+shiny)

### Golem

- [`golem` homepage](https://thinkr-open.github.io/golem/)
- [Colin Fay & Co (2022) *Engineering Production-Grade Shiny Apps*](https://engineering-shiny.org/)
- [Youtube-haku: "golem+shiny"](https://www.youtube.com/results?search_query=golem+shiny)

## Viittaa

```{r}

citation("karttasovellus")

```

