---
#title: "Alueprofiili test"
title: "Alueprofiili `r params$region` (`r params$region_level`)"
#author: "Author test"
author: "Diakin karttasovellus `r params$datetime`" 
output: 
  word_document:
    reference_docx: diak_karttasovellus.dotx
params:
  region: NA
  region_level: NA
  datetime: NA
  fig_width_default: NA
  fig_height_default: NA
  fig_dpi: NA
  doc_format: NA
---




```{r packages, include = FALSE, eval = TRUE}
libs <- c("ggplot2",
          "tidyr","hrbrthemes",
          "karttasovellus",
          "patchwork","knitr",
          "ragg","dplyr",
          "stringr","xtable",
          "extrafont",
          "forcats",
          "viridis","purrr","glue")
lapply(libs, require, character.only = TRUE)

theme_set(
  theme_minimal(base_family = "PT Sans", base_size = 7) +
    theme(axis.text.y = element_blank(), 
          panel.grid = element_blank(),
          plot.title = element_text(size = 9, family = "bold"),
          plot.subtitle = element_text(size = 12, family = "bold"))
)

```



```{r parametrit, include = FALSE}
if (TRUE){
params_region <- params$region
params_region_level <- params$region_level
params_datetime <- params$datetime
params_fig_width_default  <- params$fig_width_default
params_fig_height_default <- params$fig_height_default
params_fig_dpi <- params$fig_dpi
params_doc_format <- params$doc_format
} else {
params_region <- "Itä-Uudenmaan HVA"
params_region_level <- "Hyvinvointialueet"
params_datetime <- Sys.time()
params_fig_width_default  <- 12
params_fig_height_default <- 10
params_fig_dpi <- 192
params_doc_format <- "docx"
}
```



```{r knitr_setup, include = FALSE}
ragg_png = function(..., res = 192) {
  ragg::agg_png(..., res = res, units = "in")
}
knitr::opts_chunk$set(list(echo=FALSE, # printtaa koodi outputtiin
                           eval=TRUE, # evaluoi kaikki kimpaleet jos ei erikseen kielletty
                           cache=FALSE, # älä luo välimuistia (isoissa datoissa hyvin kätevä)
                           warning=FALSE, # älä printtaa varoituksia
                           message=FALSE, # älä printtaa pakettien viestejä
                           fig.width = params_fig_width_default, # kuvien oletusleveys
                           fig.height = params_fig_height_default, # kuvien oletuskorkeus
                           out.width="100%",
                           dev = "ragg_png", 
                           fig.ext = "png"))
```



```{r data, eval = TRUE}
data_aikasarja <- get_dat_timeseries()
region_data <- get_region_data() %>% filter(level %in% params_region_level)
naapurikoodit <- region_data[region_data$region_name %in% params_region,]$neigbours[[1]]
tabdat <- print_create_tabdat(params_region_level = params_region_level,
                                params_region = params_region,
                              params_naapurikoodit = naapurikoodit)
# Eri aluetasoilla on eri muuttujat
valid_variables <- tabdat %>% filter(aluenimi %in% params_region,
                  !is.na(arvo)) %>%
  pull(muuttuja)
spatdat <- process_data_profile_doc(input_value_regio_level_profile = params_region_level)
```


Tämä asiakirja on tuotettu automaattisesti [Diakin karttasovelluksen avulla](http://diak.shinyapps.io/karttasovellus) `r params_datetime`. Asiakirjan tiedot perustuvat THL:n Sotkanet-indikaattoripalvelun tietoihin, joihin on yhdistetty Tilastokeskuksen tilasto- ja paikkatietoaineistoja. Tarkempaa tieto indikaattoreista ja metodologiasta löydät sovelluksen [Lisätietoja](https://diak.shinyapps.io/karttasovellus_test/#info)-osiosta.

Alueprofiili sisältää aina kaikkien osoittimien tiedot sekä valitulta alueelta että alueen rajanaapureista. Lisäksi alueprofiilissa esitetään kunkin osoittimen korkein ja matalin arvo. Tiedot esitetään taulukkoina, karttakuvioina sekä aikasarjakuvioina, joista näkee kunkin osoittimen kehityksen 2010-luvulla sekä valitulla alueella että sen naapureissa. Raportin lopussa on tiedot pienituloisuudesta ja työttömyydestä kaikilta alueen postinumeroalueilta.

Tässä raportissa tarkastellaan tasolla `r params_region_level` aluetta `r params_region`. Lisäksi tarkastelussa ovat rajanaapurit: `r region_data %>% filter(level == params_region_level) %>% filter(region_code %in% naapurikoodit) %>% pull(region_name) %>% glue_collapse(sep = ", ", last = " ja ")`.




```{r kartta}
dat <- sf::st_transform(spatdat, crs = 3067)
dat_region <- dat[dat$aluenimi == params_region,]
dat_naapurit <- dat[dat$aluekoodi %in% naapurikoodit,]

ggplot(data = dat) +                    
    geom_sf(color = alpha("black", 1/8), fill = NA)  +
    theme_minimal(base_family = "PT Sans", base_size = 12) +
    labs(fill = NULL,
         title = NULL,
         subtitle = NULL,
         caption = NULL) +
  geom_sf(data = dat_naapurit, fill = alpha("#3b0083", 1/6), color = NA) +
  geom_sf(data = dat_region, fill = alpha("#3b0083", 1/3), color = NA) +
 theme(axis.text = element_blank(),
          axis.title = element_blank(),
          panel.grid = element_blank(), 
          legend.position = "none")
```



# Summamuuttujat

```{r info_summa, include = FALSE}
muuttujaluokka = "Summamuuttujat"
varn <- tabdat %>% filter(var_class == muuttujaluokka) %>% distinct(muuttuja) %>% nrow()
figu_height <- NA
ncol = 2
figu_height[varn <= 4] <- 9
figu_height[varn > 4 & varn <= 6] <- 11
figu_height[varn > 6 & varn <= 9] <- 13.3
figu_height[varn > 9] <- 13.3
ncol[varn > 9] <- 3
```

```{r summa_kartta, fig.height = figu_height}
print_create_map_plot(varclass = muuttujaluokka, 
                      reglevel = params_region_level, 
                      regname = params_region, 
                      naapurit = naapurikoodit,
                      valid_vars = valid_variables,
                      ncol = 2)
```

```{r summa_tbl, results = "asis"}
print_create_table(varclass = muuttujaluokka,
                   valid_vars = valid_variables,
                   tabdat2 = tabdat)
```

```{r summa_kuva, fig.height = figu_height}
print_create_timeseries_plot(varclass = muuttujaluokka, 
                      reglevel = params_region_level, 
                      regname = params_region, 
                      valid_vars = valid_variables,
                      naapurit = naapurikoodit,
                      ncol = 2)
```



# Inhimillinen huono-osaisuus


```{r info_inhim, include = FALSE}
muuttujaluokka = "Inhimillinen huono-osaisuus"
varn <- tabdat %>% filter(var_class == muuttujaluokka) %>% distinct(muuttuja) %>% nrow()
ncol = 2
figu_height[varn <= 4] <- 9
figu_height[varn > 4 & varn <= 6] <- 11
figu_height[varn > 6 & varn <= 9] <- 13.3
figu_height[varn > 9] <- 13.3
ncol[varn > 9] <- 3
```


```{r inhim_kartta,  fig.height = figu_height}
print_create_map_plot(varclass = muuttujaluokka, 
                      reglevel = params_region_level, 
                      valid_vars = valid_variables,
                      regname = params_region, 
                      naapurit = naapurikoodit,
                      ncol = 2)
```

```{r inhim_tbl, results = "asis"}
print_create_table(varclass = muuttujaluokka,
                   valid_vars = valid_variables,
                   tabdat2 = tabdat)
```

```{r inhim_kuva, fig.height = figu_height}
print_create_timeseries_plot(varclass = muuttujaluokka, 
                      reglevel = params_region_level, 
                      regname = params_region, 
                      naapurit = naapurikoodit,
                      valid_vars = valid_variables,
                      ncol = 2)
```


# Huono-osaisuuden sosiaaliset seuraukset

```{r info_huono, include = FALSE}
muuttujaluokka = "Huono-osaisuuden sosiaaliset seuraukset"
varn <- tabdat %>% filter(var_class == muuttujaluokka) %>% distinct(muuttuja) %>% nrow()
ncol = 2
figu_height[varn <= 4] <- 9
figu_height[varn > 4 & varn <= 6] <- 11
figu_height[varn > 6 & varn <= 9] <- 13.3
figu_height[varn > 9] <- 13.3
ncol[varn > 9] <- 3
```

```{r  sosial_kartta,  fig.height = figu_height}
print_create_map_plot(varclass = muuttujaluokka, 
                      reglevel = params_region_level, 
                      regname = params_region, 
                      valid_vars = valid_variables,
                      naapurit = naapurikoodit,
                      ncol = 2)
```

```{r sosial_taulukko, results = "asis"}
print_create_table(varclass = muuttujaluokka,
                   valid_vars = valid_variables,
                   tabdat2 = tabdat)
```

```{r sosial_kuva, fig.height = figu_height}
print_create_timeseries_plot(varclass = muuttujaluokka, 
                      reglevel = params_region_level, 
                      regname = params_region, 
                      valid_vars = valid_variables,
                      naapurit = naapurikoodit,
                      ncol = 2)
```


# Huono-osaisuuden taloudelliset yhteydet

```{r info_talous, include = FALSE}
muuttujaluokka = "Huono-osaisuuden taloudelliset yhteydet"
figu_height <- tabdat %>% filter(var_class == muuttujaluokka) %>% distinct(muuttuja) %>% nrow()
varn <- tabdat %>% filter(var_class == muuttujaluokka) %>% distinct(muuttuja) %>% nrow()
ncol = 2
figu_height[varn <= 4] <- 9
figu_height[varn > 4 & varn <= 6] <- 11
figu_height[varn > 6 & varn <= 9] <- 13.3
figu_height[varn > 9] <- 13.3
ncol[varn > 9] <- 3
```


```{r talous_kartta,  fig.height = figu_height}
print_create_map_plot(varclass = muuttujaluokka, 
                      reglevel = params_region_level, 
                      regname = params_region, 
                      valid_vars = valid_variables,
                      naapurit = naapurikoodit,
                      ncol = 2)
```


```{r talous_tbl, results = "asis"}
print_create_table(varclass = muuttujaluokka,
                   valid_vars = valid_variables,
                   tabdat2 = tabdat)
```

```{r talous_kuva, fig.height = figu_height}
print_create_timeseries_plot(varclass = muuttujaluokka, 
                      reglevel = params_region_level, 
                      regname = params_region, 
                      valid_vars = valid_variables,
                      naapurit = naapurikoodit,
                      ncol = 2)
```

# Postinumeroaluekohtaiset tiedot


```{r zip_taulu, results = "asis"}
aluetaso1 <- params_region_level
load(system.file("data", "region_data.rda", package="karttasovellus"))
reg_code <- region_data %>%
        filter(level == aluetaso1,
               region_name == params_region) %>%
        pull(region_code)
table_zipcodes(input_value_region_selected = reg_code,
               input_value_regio_level = aluetaso1, 
               print = TRUE)

```


```{r zip_kartta, fig.height=figu_height}
map_zipcodes(input_value_region_selected = reg_code,
                                       input_value_regio_level = aluetaso1,
                                       input_value_variable = "Kokonaislukema",
                                       leaflet = FALSE)
map_zipcodes(input_value_region_selected = reg_code,
                                   input_value_regio_level = aluetaso1,
                                   input_value_variable = "Työttömät",
                                   leaflet = FALSE)
map_zipcodes(input_value_region_selected = reg_code,
                                   input_value_regio_level = aluetaso1,
                                   input_value_variable = "Alimpaan tuloluokkaan kuuluvat täysi-ikäiset",
                                   leaflet = FALSE)
map_zipcodes(input_value_region_selected = reg_code,
                                   input_value_regio_level = aluetaso1,
                                   input_value_variable = "Alimpaan tuloluokkaan kuuluvat taloudet",
                                   leaflet = FALSE)
```
