---
title: "Alueprofiili `r params$region` (`r params$region_level`)"
author: "Diakin karttasovellus `r params$datetime`" 
#title: "otsikko"
#author: "minä"
output: odt_document
    #toc: false
    #reference_docx: diak_karttasovellus.dotx
params:
  region: NA
  region_level: NA
  data: NA
  datetime: NA
  spatdat: NA
  region_data: NA
  value_variable: NA
  naapurikoodit: NA
---

Tämä asiakirja on tuotettu automaattisesti [Diakin karttasovelluksen avulla](http://diak.shinyapps.io/karttasovellus) `r params$datetime`. Asiakirjan tiedot perustuvat THL:n Sotkanet-indikaattoripalvelun tietoihin, joihin on yhdistetty Tilastokeskuksen tilasto- ja paikkatietoaineistoja. Tarkempaa tieto indikaattoreista ja metodologiasta löydät sovelluksen [Lisätietoja](http://82.181.82.12/diak_app/#info)-osiosta.

Sitten ehkä virkkeen parin ns. sisällöllinen sisäänheittokappale.

Tässä raportissa tarkastellaan tasolla `r params$region_level` aluetta `r params$region`. Lisäksi tarkastelussa ovat rajanaapurit: `r params$region_data %>% filter(level == params$region_level) %>% filter(region_code %in% params$naapurikoodit) %>% pull(region_name) %>% glue_collapse(sep = ", ", last = " ja ")`.

```{r knitr_setup, include = FALSE, eval = TRUE}

library(knitr)
# library(ragg)
# ragg_png = function(..., res = 300) {
#   ragg::agg_png(..., res = res, units = "in")
# }
knitr::opts_chunk$set(list(echo=FALSE, # printtaa koodi outputtiin
                           eval=TRUE, # evaluoi kaikki kimpaleet jos ei erikseen kielletty
                           cache=FALSE, # älä luo välimuistia (isoissa datoissa hyvin kätevä)
                           warning=FALSE, # älä printtaa varoituksia
                           message=FALSE, # älä printtaa pakettien viestejä
                           fig.width = 12, # kuvien oletusleveys
                           fig.height = 10,
                           dpi=300#,
                           # dev = "ragg_png"
                           )) # kuvien oletuskorkeus

# knitr::opts_chunk$set(list(echo=FALSE,
#                          eval=TRUE,
#                          cache=FALSE,
#                          warning=FALSE,
#                          message=FALSE,
#                          results = "asis",
#                          dev = "png"))
library(dplyr)
library(knitr)

```




```{r general_setup, include = FALSE, eval = TRUE}
libs <- c("tidyverse","hrbrthemes","knitr","patchwork","stringr","xtable","extrafont","forcats","viridis","purrr")
lapply(libs, require, character.only = TRUE)
loadfonts(quiet=TRUE)

add_line_break2 <- function(x = "very many many characters and words and sentences",
                            n = 20){
  y <- gsub(paste0("(.{1,",n,"})(\\s|$)"), "\\1\n", x)
  y <- sub("\n$", "", y)
  return(y)
} 


create_table <- function(df, varclass){

df %>% 
  filter(var_class == varclass) %>% 
  select(-var_class) -> tmptbl
  
  vars <- unique(tmptbl$muuttuja)
  for (vi in seq_along(vars)){
  cat("\n\n")
  cat(paste0("## ", vars[vi]))
  cat("\n\n")
  print(kable(tmptbl[tmptbl$muuttuja == vars[vi],] %>% 
                select(aluenimi,arvo,sija,rooli) %>% 
                arrange(sija), 
              format = "pipe", 
              row.names = FALSE))
  }
  
  

}

theme_set(
  theme_minimal(base_family = "PT Sans", base_size = 7) +
          theme(axis.text.y = element_blank(), 
            panel.grid = element_blank(),
            # strip.background = element_rect(color = "white"),
            # plot.background = element_rect(fill = alpha(colour = "#fffff0", 1/3), color = NA),
            plot.title = element_text(size = 9, family = "bold"),
            plot.subtitle = element_text(size = 12, family = "bold"))
)


create_plot <- function(varclass, reglevel = params$region_level, regname = params$region, 
                        spatdat = params$spatdat, naapurikoodit = params$naapurikoodit,
                        ncol = 2){
  params$data %>% 
    filter(var_class %in% varclass,
           regio_level == reglevel) -> dattemp
  
  # if (reglevel != "Kunnat"){
  #   params$data %>% 
  #   filter(var_class %in% varclass) -> datmuni 
  # }
  

dattemp %>% 
  distinct(variable) %>% 
    pull(variable) -> vars
  gg_x <- list()
for (i in 1:length(vars)){
    
    plot_dat <- dattemp %>% filter(variable %in% vars[i])
    
    # plot_dat00 <- plot_dat[plot_dat$aluenimi == regname,]
    # if (nrow(plot_dat00) == 0) next()
    # plot_dat01 <- plot_dat[grepl("Helsi|Uude|Uusim", plot_dat$aluenimi),]
    # plot_dat02 <- plot_dat %>% arrange(desc(value)) %>% slice(1)
    # plot_dat03 <- plot_dat %>% arrange(value) %>% slice(1)
    # plot_dat1 <- bind_rows(plot_dat01,plot_dat02,plot_dat03) %>%
    #   distinct()
    
    spatdat <- sf::st_transform(spatdat, dat, crs = 3067)
    # dat_region <- dat[dat$aluenimi == params$region,]
    dat_naapurit <- spatdat[spatdat$aluekoodi %in% naapurikoodit,] %>% select(-value)
    dat_naapurit2 <- left_join(dat_naapurit,
                               plot_dat %>%
                                 select(aluekoodi,value)
                               )
    
    p <- ggplot(data = dat_naapurit2, aes(fill = value)) +                    
    geom_sf(color = alpha("white", 1/3))  +
    theme_minimal(base_family = "PT Sans", base_size = 12) +
      scale_fill_viridis_c(option = "plasma") +
theme(axis.text = element_blank(),
          axis.title = element_blank(),
          panel.grid = element_blank()) +
      labs(x = NULL, y = NULL, fill = NULL,
           title = add_line_break2(vars[i], n = 35)) +
    ggrepel::geom_label_repel(data = dat_naapurit2 %>%
                        sf::st_set_geometry(NULL) %>%
                        bind_cols(dat_naapurit2 %>% 
                                    sf::st_centroid() %>% sf::st_coordinates() %>% as_tibble()),
                     aes(label = paste0(aluenimi, "\n", round(value,1)), x = X, y = Y), color = "white", fill = alpha("black", 1/3), family = "PT Sans")

    
    gg_x[[i]] <- p
}
  
  gg_x2 <- purrr::compact(gg_x)

wrap_plots(gg_x2, ncol = ncol) +
  plot_annotation(
    subtitle = glue("Kuhunkin kuvioon on merkitty alueen '{regname}' lisäksi alueen rajanaapurit"),
    theme = theme_minimal() + theme(plot.background = element_rect(fill = NA, color = alpha(colour = "dim grey", 1/6)))# + 
      # theme(plot.title = element_text(face = "bold", size = 12))
  )
}
```







```{r data, eval = TRUE}
dat <- params$data
dat[dat$regio_level %in% params$region_level & dat$aluenimi %in% params$region,] %>% 
  select(aluenimi,var_class,variable,value) %>% 
  mutate(rooli = "valittu") -> tmpdat1
dat[dat$regio_level %in% params$region_level & dat$aluekoodi %in% params$naapurikoodit,] %>% 
  filter(!aluenimi %in% params$region) %>% 
  select(aluenimi,var_class,variable,value) %>% 
  mutate(rooli = "naapuri")-> tmpdat2
tmpdat <- bind_rows(tmpdat1,tmpdat2)

## 
dat[dat$regio_level %in% params$region_level,] %>% 
  group_by(var_class,variable) %>% 
  arrange(desc(value)) %>% 
  slice(1) %>% 
  ungroup() %>% 
  # mutate(maksimi = glue("{round(value, 1)} ({ifelse(nchar(aluenimi) > 10, paste0(substr(aluenimi, 1, 10),'...'), aluenimi)})")) %>% 
  mutate(rooli = "korkein arvo") %>%
  select(aluenimi,var_class,variable,value,rooli) -> max_dat

dat[dat$regio_level %in% params$region_level,] %>% 
  group_by(var_class,variable) %>% 
  arrange(value) %>% 
  slice(1) %>% 
  ungroup() %>% 
  # mutate(minimi = glue("{round(value, 1)} ({ifelse(nchar(aluenimi) > 10, paste0(substr(aluenimi, 1, 10),'...'), aluenimi)})")) %>% 
  mutate(rooli = "matalin arvo") %>% 
  select(aluenimi,var_class,variable,value,rooli) -> min_dat

dat[dat$regio_level %in% params$region_level,] %>% 
    group_by(variable) %>% 
    arrange(desc(value)) %>%
    mutate(sija = 1:n(),
           n = n()) %>% 
    ungroup() %>% 
    # filter(aluenimi %in% aluename2) %>% 
    select(aluenimi,variable,sija) -> rank_dat

bind_rows(tmpdat,max_dat,min_dat) %>% 
    left_join(rank_dat) %>% 
    mutate(value = round(value, 1)) %>% 
    rename(muuttuja = variable,
           arvo = value) %>% 
    filter(!is.na(arvo)) %>% 
    select(muuttuja,arvo,sija,everything()) %>% 
    distinct() -> tabdat
```


```{r kartta, fig.height=8}
dat <- params$spatdat
dat <- sf::st_transform(dat, crs = 3067)
dat_region <- dat[dat$aluenimi == params$region,]
dat_naapurit <- dat[dat$aluekoodi %in% params$naapurikoodit,]

ggplot(data = dat) +                    
# ggplot(data = dat, aes(fill = value)) +
    geom_sf(color = alpha("black", 1/8), fill = NA)  +
    theme_minimal(base_family = "PT Sans", base_size = 12) +
    labs(fill = NULL,
         title = NULL,
         subtitle = NULL,
         caption = NULL) +
  geom_sf(data = dat_naapurit, fill = alpha("#3b0083", 1/6), color = NA) +
  geom_sf(data = dat_region, fill = alpha("#3b0083", 1/3), color = NA) +
 theme(axis.text = element_blank(),
          axis.title = element_blank(),
          panel.grid = element_blank(), 
          legend.position = "none")
```



# Summamuuttujat

```{r info_summa, include = FALSE}
muuttujaluokka = "Summamuuttujat"
varn <- tabdat %>% filter(var_class == muuttujaluokka) %>% distinct(muuttuja) %>% nrow()
figu_height <- NA
ncol = 2
figu_height[varn <= 4] <- 9
figu_height[varn > 4 & varn <= 6] <- 11
figu_height[varn > 6 & varn <= 9] <- 13.3
figu_height[varn > 9] <- 13.3
ncol[varn > 9] <- 3
```

```{r summa_kuva, fig.height = figu_height}
create_plot(varclass = muuttujaluokka, ncol = ncol)
```

```{r summa_tbl, results = "asis"}
create_table(tabdat, muuttujaluokka)
```

# Inhimillinen huono-osaisuus


```{r info_inhim, include = FALSE}
muuttujaluokka = "Inhimillinen huono-osaisuus"
varn <- tabdat %>% filter(var_class == muuttujaluokka) %>% distinct(muuttuja) %>% nrow()
ncol = 2
figu_height[varn <= 4] <- 9
figu_height[varn > 4 & varn <= 6] <- 11
figu_height[varn > 6 & varn <= 9] <- 13.3
figu_height[varn > 9] <- 13.3
ncol[varn > 9] <- 3
```


```{r inhim_kuva,  fig.height = figu_height}
create_plot(varclass = muuttujaluokka, ncol = ncol)
```

```{r inhim_tbl, results = "asis"}
create_table(tabdat, muuttujaluokka)
```


# Huono-osaisuuden sosiaaliset seuraukset

```{r info_huono, include = FALSE}
muuttujaluokka = "Huono-osaisuuden sosiaaliset seuraukset"
varn <- tabdat %>% filter(var_class == muuttujaluokka) %>% distinct(muuttuja) %>% nrow()
ncol = 2
figu_height[varn <= 4] <- 9
figu_height[varn > 4 & varn <= 6] <- 11
figu_height[varn > 6 & varn <= 9] <- 13.3
figu_height[varn > 9] <- 13.3
ncol[varn > 9] <- 3
```

```{r  sosial_kuva,  fig.height = figu_height}
create_plot(varclass = muuttujaluokka, ncol = ncol)
```

```{r sosial_taulukko, results = "asis"}
create_table(tabdat, muuttujaluokka)
```



# Huono-osaisuuden taloudelliset yhteydet

```{r info_talous, include = FALSE}
muuttujaluokka = "Huono-osaisuuden taloudelliset yhteydet"
figu_height <- tabdat %>% filter(var_class == muuttujaluokka) %>% distinct(muuttuja) %>% nrow()
varn <- tabdat %>% filter(var_class == muuttujaluokka) %>% distinct(muuttuja) %>% nrow()
ncol = 2
figu_height[varn <= 4] <- 9
figu_height[varn > 4 & varn <= 6] <- 11
figu_height[varn > 6 & varn <= 9] <- 13.3
figu_height[varn > 9] <- 13.3
ncol[varn > 9] <- 3
```


```{r talous_kuva,  fig.height = figu_height}
create_plot(varclass = muuttujaluokka, ncol = ncol)
```


```{r talous_tbl, results = "asis"}
create_table(tabdat, muuttujaluokka)
```


