---
title: ""
date: "`r Sys.time()`"
documentclass: scrartcl
classoption: table
output: 
  pdf_document:
      latex_engine: pdflatex
      template: null
      toc: no
      includes:
          in_header: header.tex
params:
  region: NA
  region_level: NA
  data: NA
editor_options: 
  chunk_output_type: console
---

\vspace{-35mm}
\includegraphics[width=1.8cm]{diak-logo-1.pdf} \LARGE \quad Huono-osaisuus Suomessa
\vspace{-3mm}
\newline
\noindent\makebox[\linewidth]{\rule{\textwidth}{1pt}} 
\vspace{-10mm}
\normalsize

# Alueprofiili `r params$region` (`r params$region_level`)





```{r knitr_setup, include = FALSE}
knitr::opts_chunk$set(list(echo=FALSE,
                         eval=TRUE,
                         cache=FALSE,
                         warning=FALSE,
                         message=FALSE,
                         dev = "cairo_pdf"))

libs <- c("tidyverse","hrbrthemes","knitr","patchwork","stringr","xtable","extrafont","forcats","viridis","purrr")
lapply(libs, require, character.only = TRUE)
loadfonts(quiet=TRUE)

add_line_break2 <- function(x = "very many many characters and words and sentences",
                            n = 20){
  y <- gsub(paste0("(.{1,",n,"})(\\s|$)"), "\\1\n", x)
  y <- sub("\n$", "", y)
  return(y)
} 


create_table <- function(df, varclass){

df %>% 
  filter(var_class == varclass) %>% 
  select(-var_class) -> tmptbl
## setNames(NULL) %>% 
print(xtable(x = tmptbl, digits = 1 
             # caption = varclass 
             # table.placement = "!htbp"
             # ,align = "lp{8.3cm}R{0.9cm}R{0.9cm}l}"
            # ,align = "lp{8.3cm}rrlll}"
            ,align= c("p{0.02\\textwidth}", 
"p{0.43\\textwidth}", "R{0.06\\textwidth}", "R{0.03\\textwidth}", "p{0.18\\textwidth}", "p{0.18\\textwidth}")
             ), 
      type = "latex", 
      booktabs = TRUE, 
      include.rownames = FALSE, 
      comment = FALSE, 
      format.args = list(decimal.mark = ","), 
      size = "\\fontsize{10pt}{10pt}\\selectfont")
  
}

theme_set(
  theme_minimal(base_family = "PT Sans", base_size = 7) +
          theme(axis.text.y = element_blank(), 
            panel.grid = element_blank(),
            # strip.background = element_rect(color = "white"),
            # plot.background = element_rect(fill = alpha(colour = "#fffff0", 1/3), color = NA),
            plot.title = element_text(size = 9, family = "bold"),
            plot.subtitle = element_text(size = 12, family = "bold"))
)


create_plot <- function(varclass, reglevel = params$region_level, regname = params$region){
  params$data %>% 
    filter(var_class %in% varclass,
           regio_level == reglevel) -> dattemp 
  
  # if (reglevel != "Kunnat"){
  #   params$data %>% 
  #   filter(var_class %in% varclass) -> datmuni 
  # }
  

dattemp %>% 
  distinct(variable) %>% 
    pull(variable) -> vars
  gg_x <- list()
for (i in 1:length(vars)){
    
    plot_dat <- dattemp %>% filter(variable %in% vars[i])
    
    # if (reglevel != "Kunnat") datmuni2 <- datmuni %>% filter(variable %in% vars[i])
    
    plot_dat00 <- plot_dat[plot_dat$aluenimi == regname,]
    if (nrow(plot_dat00) == 0) next()
    plot_dat01 <- plot_dat[grepl("Helsi|Uude|Uusim", plot_dat$aluenimi),]
    plot_dat02 <- plot_dat %>% arrange(desc(value)) %>% slice(1)
    plot_dat03 <- plot_dat %>% arrange(value) %>% slice(1)
    plot_dat1 <- bind_rows(plot_dat01,plot_dat02,plot_dat03) %>%
      distinct()
    
    p <- ggplot(data = plot_dat, aes(x = reorder(aluenimi, value),
                         xend = reorder(aluenimi, value),
                         y = value, 
                         label = aluenimi)) +
      
      geom_segment(aes(y = 0, yend = value), 
                   color = alpha("black", 1/20)) +
      
      geom_segment(data = plot_dat1, 
                   aes(y = 0, yend = value), 
                   show.legend = FALSE, 
                   color = alpha("black", 1/6)) +
      
      geom_segment(data = plot_dat00, 
                   aes(y = 0, yend = value), 
                   show.legend = FALSE, 
                   color = "purple") +
      
      geom_label(data = plot_dat00, 
                 show.legend = FALSE, 
                 size = 2.5, 
                 family = "PT Sans", 
                 alpha = .6, 
                 nudge_x = .3, nudge_y = 20,
                 color = "purple", 
                 label.padding = unit(.1, "lines")) +
      
      ggrepel::geom_text_repel(data = plot_dat1,
                               family = "PT Sans",
                               alpha = .8,
                               segment.colour = "dim grey",
                               size = 2.5,
                               nudge_x = .3, nudge_y = 20,
                               min.segment.length = unit(x = .1, units = "lines")) +
      # scale_color_viridis_d() +
      scale_y_continuous(limits = c(0,NA)) +
      labs(x = NULL, y = NULL, title = add_line_break2(vars[i], n = 35)) +
      coord_flip() +
      expand_limits(y = c(0, max(plot_dat$value)*1.2))
    
    
    gg_x[[i]] <- p
}
  
  gg_x2 <- purrr::compact(gg_x)

wrap_plots(gg_x2, ncol = 3) +
  plot_annotation(
    subtitle = glue("Kuhunkin kuvioon on merkitty alueen '{regname}' lisäksi kunkin \nindikaattorin suurin ja pienin alue sekä väestömäärältään suurin alue"),
    theme = theme_minimal() + theme(plot.background = element_rect(fill = NA, color = alpha(colour = "dim grey", 1/6)))# + 
      # theme(plot.title = element_text(face = "bold", size = 12))
  )
}

```


```{r data}
dat <- params$data
dat[dat$regio_level %in% params$region_level & dat$aluenimi %in% params$region,] %>% 
  select(var_class,variable,value) -> tmpdat
## 
dat[dat$regio_level %in% params$region_level,] %>% 
  group_by(var_class,variable) %>% 
  arrange(desc(value)) %>% 
  slice(1) %>% 
  ungroup() %>% 
  mutate(maksimi = glue("{round(value, 1)} ({ifelse(nchar(aluenimi) > 10, paste0(substr(aluenimi, 1, 10),'...'), aluenimi)})")) %>% 
  select(variable,maksimi) -> max_dat

dat[dat$regio_level %in% params$region_level,] %>% 
  group_by(variable) %>% 
  arrange(value) %>% 
  slice(1) %>% 
  ungroup() %>% 
  mutate(minimi = glue("{round(value, 1)} ({ifelse(nchar(aluenimi) > 10, paste0(substr(aluenimi, 1, 10),'...'), aluenimi)})")) %>% 
  select(variable,minimi) -> min_dat

dat[dat$regio_level %in% params$region_level,] %>% 
  group_by(variable) %>% 
  arrange(desc(value)) %>%
  mutate(sija = 1:n(),
         n = n()) %>% 
  # mutate(sija = glue("{sija}/{n}")) %>% 
  ungroup() %>% 
  filter(aluenimi %in% params$region) %>% 
  select(variable,sija) -> rank_dat

left_join(tmpdat,max_dat) %>% 
  left_join(min_dat) %>% 
  left_join(rank_dat) %>% 
  mutate(#variable = add_line_break(gsub("_", " ", variable), 60),
    value = round(value, 1)) %>% 
  rename(muuttuja = variable,
         arvo = value) %>% 
  filter(!is.na(arvo)) %>% 
  select(muuttuja,arvo,sija,everything()) -> tabdat
```



## Summamuuttujat


```{r, results = "asis", eval= TRUE}
create_table(tabdat, "Summamuuttujat")
```

\vspace{10mm}

```{r, fig.width=8,3, fig.height=11/1.7, eval = TRUE, results = "asis"}
create_plot(varclass = "Summamuuttujat")
```

\newpage



## Inhimillinen huono-osaisuus

\vspace{5mm}

```{r, results = "asis", eval= TRUE}
create_table(tabdat, "Inhimillinen huono-osaisuus")
```

\vspace{10mm}

```{r, fig.width=8.3, fig.height=13/1.7, eval = TRUE, results = "asis"}
create_plot(varclass = "Inhimillinen huono-osaisuus")
```

\newpage



## Huono-osaisuuden sosiaaliset seuraukset

\vspace{5mm}

```{r, results = "asis", eval = TRUE}
create_table(tabdat, "Huono-osaisuuden sosiaaliset seuraukset")
```

\vspace{10mm}

```{r, fig.width=8.3, fig.height=13/1.7, eval = TRUE, results = "asis"}
create_plot(varclass = "Huono-osaisuuden sosiaaliset seuraukset")
```


\newpage


## Huono-osaisuuden taloudelliset seuraukset

\vspace{5mm}

```{r, results = "asis", eval = TRUE}
create_table(tabdat, "Huono-osaisuuden taloudelliset seuraukset")
```

\vspace{10mm}

```{r, fig.width=8.3, fig.height=13/1.7, eval = TRUE, results = "asis"}
create_plot(varclass = "Huono-osaisuuden taloudelliset seuraukset")
```

