---
title: "Alueprofiili `r params$region` (`r params$region_level`)"
author: "Diakin karttasovellus `r params$datetime`" 
output: 
  word_document:
    reference_docx: diak_karttasovellus.dotx
params:
  region: NA
  region_level: NA
  data: NA
  data_aikasarja: NA
  datetime: NA
  spatdat: NA
  region_data: NA
  value_variable: NA
  naapurikoodit: NA
  fig_width_default: NA
  fig_height_default: NA
  fig_dpi: NA
  doc_format: NA
---

Tämä asiakirja on tuotettu automaattisesti [Diakin karttasovelluksen avulla](http://diak.shinyapps.io/karttasovellus) `r params$datetime`. Asiakirjan tiedot perustuvat THL:n Sotkanet-indikaattoripalvelun tietoihin, joihin on yhdistetty Tilastokeskuksen tilasto- ja paikkatietoaineistoja. Tarkempaa tieto indikaattoreista ja metodologiasta löydät sovelluksen [Lisätietoja](http://82.181.82.12/diak_app/#info)-osiosta.

Alueprofiili sisältää aina kaikkien osoittimien tiedot sekä valitulta alueelta että alueen rajanaapureista. Lisäksi alueprofiilissa esitetään kunkin osoittimen korkein ja matalin arvo. Tiedot esitetään taulukkoina, karttakuvioina sekä aikasarjakuvioina, joista näkee kunkin osoittimen kehityksen 2010-luvulla sekä valitulla alueella että sen naapureissa.

Tässä raportissa tarkastellaan tasolla `r params$region_level` aluetta `r params$region`. Lisäksi tarkastelussa ovat rajanaapurit: `r params$region_data %>% filter(level == params$region_level) %>% filter(region_code %in% params$naapurikoodit) %>% pull(region_name) %>% glue_collapse(sep = ", ", last = " ja ")`.

```{r knitr_setup, include = FALSE, eval = TRUE}

library(knitr)
library(dplyr)
knitr::opts_chunk$set(list(echo=FALSE, # printtaa koodi outputtiin
                           eval=TRUE, # evaluoi kaikki kimpaleet jos ei erikseen kielletty
                           cache=FALSE, # älä luo välimuistia (isoissa datoissa hyvin kätevä)
                           warning=FALSE, # älä printtaa varoituksia
                           message=FALSE, # älä printtaa pakettien viestejä
                           fig.width = params$fig_width_default, # kuvien oletusleveys
                           fig.height = params$fig_height_default, # kuvien oletuskorkeus
                           out.width="100%"
                           )) # kuvien oletuskorkeus
```




```{r general_setup, include = FALSE, eval = TRUE}
libs <- c("tidyverse","hrbrthemes","knitr","patchwork","stringr","xtable","extrafont","forcats","viridis","purrr")
lapply(libs, require, character.only = TRUE)
loadfonts(quiet=TRUE)

add_line_break2 <- function(x = "very many many characters and words and sentences",
                            n = 20){
  y <- gsub(paste0("(.{1,",n,"})(\\s|$)"), "\\1\n", x)
  y <- sub("\n$", "", y)
  return(y)
} 


create_table <- function(df, varclass){

df %>% 
  filter(var_class == varclass) %>% 
  select(-var_class) -> tmptbl
  
  vars <- unique(tmptbl$muuttuja)
  for (vi in seq_along(vars)){
  cat("\n\n")
  cat(paste0("## ", vars[vi]))
  cat("\n\n")
  print(kable(tmptbl[tmptbl$muuttuja == vars[vi],] %>% 
                mutate(aluenimi = paste0(aluenimi, " (", rooli, ") ")) %>%
                arrange(sija) %>% 
                # mutate(sija = paste0(sija, ".")) %>%
                select(aluenimi,arvo,sija),
                
              format = "pipe", 
              row.names = FALSE))
  }
  
  

}

theme_set(
  theme_minimal(base_family = "PT Sans", base_size = 7) +
          theme(axis.text.y = element_blank(), 
            panel.grid = element_blank(),
            # strip.background = element_rect(color = "white"),
            # plot.background = element_rect(fill = alpha(colour = "#fffff0", 1/3), color = NA),
            plot.title = element_text(size = 9, family = "bold"),
            plot.subtitle = element_text(size = 12, family = "bold"))
)


create_map_plot <- function(varclass, reglevel = params$region_level, regname = params$region, 
                        spatdat = params$spatdat, naapurikoodit = params$naapurikoodit,
                        ncol = 2){
  params$data %>% 
    filter(var_class %in% varclass,
           regio_level == reglevel) -> dattemp

dattemp %>% 
  distinct(variable) %>% 
    pull(variable) -> vars
  gg_x <- list()
for (i in 1:length(vars)){
    
    plot_dat <- dattemp %>% filter(variable %in% vars[i])

    # spatdat <- sf::st_transform(spatdat, dat, crs = 3067)
    dat_naapurit <- spatdat[spatdat$aluekoodi %in% naapurikoodit,] %>% select(-value)
    dat_naapurit2 <- left_join(dat_naapurit,
                               plot_dat %>%
                                 select(aluekoodi,value)
                               )
    
    p <- ggplot(data = dat_naapurit2, aes(fill = value, label = value)) +                    
    geom_sf(color = alpha("white", 1/3))  +
    theme_minimal(base_family = "PT Sans", base_size = 12) +
      # scale_fill_viridis_c(option = "plasma") +
      scale_fill_fermenter(palette = "YlGnBu") +
theme(axis.text = element_blank(),
          axis.title = element_blank(),
      plot.title.position = "plot",
          panel.grid = element_blank()) +
      labs(x = NULL, y = NULL, fill = NULL,
           title = add_line_break2(vars[i], n = 35)) +
    ggrepel::geom_label_repel(data = dat_naapurit2 %>%
                        sf::st_set_geometry(NULL) %>%
                        bind_cols(dat_naapurit2 %>%
                                    sf::st_centroid() %>%
                                    sf::st_coordinates() %>% as_tibble()),
                     aes(label = paste0(aluenimi, "\n",
                                        round(value,1)), x = X, y = Y),
                     color = "black", fill = "white", family = "PT Sans", lineheight = .8)

    
    gg_x[[i]] <- p
}
  
  gg_x2 <- purrr::compact(gg_x)

wrap_plots(gg_x2, ncol = ncol) +
  plot_annotation(
    subtitle = glue("Kuhunkin kuvioon on merkitty alueen '{regname}' lisäksi alueen rajanaapurit"),
    theme = theme_minimal() + theme(plot.background = element_rect(fill = NA, color = alpha(colour = "dim grey", 1/6)))
  )
}


create_timeseries_plot <- function(varclass, reglevel = params$region_level, regname = params$region, 
                        spatdat = params$spatdat, naapurikoodit = params$naapurikoodit,
                        ncol = 2){
  params$data_aikasarja %>% 
    filter(var_class %in% varclass,
           regio_level == reglevel) -> dattemp

dattemp %>% 
  distinct(variable) %>% 
    pull(variable) -> vars
  gg_x <- list()
for (i in 1:length(vars)){
    
    plot_dat <- dattemp %>% filter(variable %in% vars[i])

    plotdata_tmp <- plot_dat[plot_dat$aluekoodi %in% naapurikoodit,]
    
        aika1 <- sort(unique(plotdata_tmp$aika)) - 1
        aika2 <- sort(unique(plotdata_tmp$aika)) + 1
        labels <- paste0(aika1,"-\n",aika2)
    
    p <- ggplot(data = plotdata_tmp,
               aes(x = aika, y = value, color= aluenimi, fill= aluenimi)) +
            geom_line(show.legend = FALSE) +
            geom_point(shape = 21, color = "white", stroke = 1, size = 2.5) +
            ggrepel::geom_text_repel(data = plotdata_tmp %>% filter(aika == max(aika, na.rm = TRUE)),
                                     aes(label = paste0(aluenimi, " ",round(value,1))), family = "PT Sans") +
            # ggrepel::geom_text_repel(data = plotdata_tmp %>% filter(aika == max(aika, na.rm = TRUE)-1),
            #                          aes(label = aluenimi), family = "PT Sans", nudge_x = -1) +
            scale_x_continuous(breaks = sort(unique(plotdata_tmp$aika)), labels = labels) +
            theme_ipsum(base_family = "PT Sans", 
                        base_size = 12, 
                        plot_title_size = 14,
                        plot_title_family = "PT Sans",
                        subtitle_family = "PT Sans"#,
                        # grid_col = "white"
                        ) +
            theme(legend.position = "none",
                  plot.title.position = "plot",
                  panel.grid.major.x = element_line(),
                  panel.grid.minor.x = element_blank(),
                  panel.grid.major.y = element_blank(),
                  axis.text.x = element_text(size = 9)) +
                # scale_fill_viridis_d(option = "viridis", direction = -1, begin = .1, end = .9) +
                # scale_color_viridis_d(option = "viridis", direction = -1, begin = .1, end = .9) +
            labs(y = NULL, x = NULL,
                 title = add_line_break2(vars[i], n = 35))

    
    gg_x[[i]] <- p
}
  
  gg_x2 <- purrr::compact(gg_x)

wrap_plots(gg_x2, ncol = ncol) +
  plot_annotation(
    subtitle = glue("Kuhunkin kuvioon on merkitty alueen '{regname}' lisäksi alueen rajanaapurit"),
    theme = theme_minimal() + theme(plot.background = element_rect(fill = NA, color = alpha(colour = "dim grey", 1/6)))
  )
}

```







```{r data, eval = TRUE}
dat <- params$data
dat[dat$regio_level %in% params$region_level & dat$aluenimi %in% params$region,] %>% 
  select(aluenimi,var_class,variable,value) %>% 
  mutate(rooli = "valittu") -> tmpdat1
dat[dat$regio_level %in% params$region_level & dat$aluekoodi %in% params$naapurikoodit,] %>% 
  filter(!aluenimi %in% params$region) %>% 
  select(aluenimi,var_class,variable,value) %>% 
  mutate(rooli = "naapuri")-> tmpdat2
tmpdat <- bind_rows(tmpdat1,tmpdat2)

## 
dat[dat$regio_level %in% params$region_level,] %>% 
  group_by(var_class,variable) %>% 
  arrange(desc(value)) %>% 
  slice(1) %>% 
  ungroup() %>% 
  # mutate(maksimi = glue("{round(value, 1)} ({ifelse(nchar(aluenimi) > 10, paste0(substr(aluenimi, 1, 10),'...'), aluenimi)})")) %>% 
  mutate(rooli = "korkein arvo") %>%
  select(aluenimi,var_class,variable,value,rooli) -> max_dat

dat[dat$regio_level %in% params$region_level,] %>% 
  group_by(var_class,variable) %>% 
  arrange(value) %>% 
  slice(1) %>% 
  ungroup() %>% 
  # mutate(minimi = glue("{round(value, 1)} ({ifelse(nchar(aluenimi) > 10, paste0(substr(aluenimi, 1, 10),'...'), aluenimi)})")) %>% 
  mutate(rooli = "matalin arvo") %>% 
  select(aluenimi,var_class,variable,value,rooli) -> min_dat

dat[dat$regio_level %in% params$region_level,] %>% 
    group_by(variable) %>% 
    arrange(desc(value)) %>%
    mutate(sija = 1:n(),
           n = n()) %>% 
    ungroup() %>% 
    # filter(aluenimi %in% aluename2) %>% 
    select(aluenimi,variable,sija) -> rank_dat

bind_rows(tmpdat,max_dat,min_dat) %>% 
    left_join(rank_dat) %>% 
    mutate(value = round(value, 1)) %>% 
    rename(muuttuja = variable,
           arvo = value) %>% 
    filter(!is.na(arvo)) %>% 
    select(muuttuja,arvo,sija,everything()) %>% 
    distinct() -> tabdat
```


```{r kartta}
dat <- params$spatdat
dat <- sf::st_transform(dat, crs = 3067)
dat_region <- dat[dat$aluenimi == params$region,]
dat_naapurit <- dat[dat$aluekoodi %in% params$naapurikoodit,]

ggplot(data = dat) +                    
# ggplot(data = dat, aes(fill = value)) +
    geom_sf(color = alpha("black", 1/8), fill = NA)  +
    theme_minimal(base_family = "PT Sans", base_size = 12) +
    labs(fill = NULL,
         title = NULL,
         subtitle = NULL,
         caption = NULL) +
  geom_sf(data = dat_naapurit, fill = alpha("#3b0083", 1/6), color = NA) +
  geom_sf(data = dat_region, fill = alpha("#3b0083", 1/3), color = NA) +
 theme(axis.text = element_blank(),
          axis.title = element_blank(),
          panel.grid = element_blank(), 
          legend.position = "none")
```



# Summamuuttujat

```{r info_summa, include = FALSE}
muuttujaluokka = "Summamuuttujat"
varn <- tabdat %>% filter(var_class == muuttujaluokka) %>% distinct(muuttuja) %>% nrow()
figu_height <- NA
ncol = 2
figu_height[varn <= 4] <- 9
figu_height[varn > 4 & varn <= 6] <- 11
figu_height[varn > 6 & varn <= 9] <- 13.3
figu_height[varn > 9] <- 13.3
ncol[varn > 9] <- 3
# if (params$doc_format == "odt") figu_height <- figu_height/odt_kerroin
```

```{r summa_kartta, fig.height = figu_height}
create_map_plot(varclass = muuttujaluokka, ncol = ncol)
```

```{r summa_tbl, results = "asis"}
create_table(tabdat, muuttujaluokka)
```

```{r summa_kuva, fig.height = figu_height}
create_timeseries_plot(varclass = muuttujaluokka, ncol = ncol)
```



# Inhimillinen huono-osaisuus


```{r info_inhim, include = FALSE}
muuttujaluokka = "Inhimillinen huono-osaisuus"
varn <- tabdat %>% filter(var_class == muuttujaluokka) %>% distinct(muuttuja) %>% nrow()
ncol = 2
figu_height[varn <= 4] <- 9
figu_height[varn > 4 & varn <= 6] <- 11
figu_height[varn > 6 & varn <= 9] <- 13.3
figu_height[varn > 9] <- 13.3
ncol[varn > 9] <- 3
# if (params$doc_format == "odt") figu_height <- figu_height/odt_kerroin
```


```{r inhim_kartta,  fig.height = figu_height}
create_map_plot(varclass = muuttujaluokka, ncol = ncol)
```

```{r inhim_tbl, results = "asis"}
create_table(tabdat, muuttujaluokka)
```

```{r inhim_kuva, fig.height = figu_height}
create_timeseries_plot(varclass = muuttujaluokka, ncol = ncol)
```


# Huono-osaisuuden sosiaaliset seuraukset

```{r info_huono, include = FALSE}
muuttujaluokka = "Huono-osaisuuden sosiaaliset seuraukset"
varn <- tabdat %>% filter(var_class == muuttujaluokka) %>% distinct(muuttuja) %>% nrow()
ncol = 2
figu_height[varn <= 4] <- 9
figu_height[varn > 4 & varn <= 6] <- 11
figu_height[varn > 6 & varn <= 9] <- 13.3
figu_height[varn > 9] <- 13.3
ncol[varn > 9] <- 3
# if (params$doc_format == "odt") figu_height <- figu_height/odt_kerroin
```

```{r  sosial_kartta,  fig.height = figu_height}
create_map_plot(varclass = muuttujaluokka, ncol = ncol)
```

```{r sosial_taulukko, results = "asis"}
create_table(tabdat, muuttujaluokka)
```

```{r sosial_kuva, fig.height = figu_height}
create_timeseries_plot(varclass = muuttujaluokka, ncol = ncol)
```


# Huono-osaisuuden taloudelliset yhteydet

```{r info_talous, include = FALSE}
muuttujaluokka = "Huono-osaisuuden taloudelliset yhteydet"
figu_height <- tabdat %>% filter(var_class == muuttujaluokka) %>% distinct(muuttuja) %>% nrow()
varn <- tabdat %>% filter(var_class == muuttujaluokka) %>% distinct(muuttuja) %>% nrow()
ncol = 2
figu_height[varn <= 4] <- 9
figu_height[varn > 4 & varn <= 6] <- 11
figu_height[varn > 6 & varn <= 9] <- 13.3
figu_height[varn > 9] <- 13.3
ncol[varn > 9] <- 3
# if (params$doc_format == "odt") figu_height <- figu_height/odt_kerroin
```


```{r talous_kartta,  fig.height = figu_height}
create_map_plot(varclass = muuttujaluokka, ncol = ncol)
```


```{r talous_tbl, results = "asis"}
create_table(tabdat, muuttujaluokka)
```

```{r talous_kuva, fig.height = figu_height}
create_timeseries_plot(varclass = muuttujaluokka, ncol = ncol)
```

